---
title: "First iteration"
output: html_notebook
---


# Reading data

```{r}
library(tidyverse)
library(readxl)
library(hrbrthemes)
library(viridis)
```

```{r}
datos <- read_excel(path = "00 Prueba Data Scientist.xlsx")
datos
```


```{r}
names(datos)
```

# Exploratory Data Analysis


```{r}
summary(datos)
```

## Crimen

```{r}
datos %>% 
  ggplot(aes(x = crimen, y = valor)) +
    geom_point(alpha = 0.5) +
    scale_x_log10() +
    theme_ipsum_rc() +
    geom_smooth(method = "lm", se = FALSE)
    
```



## Residencial

```{r}
datos %>% 
  mutate(residencial = residencial/100) %>% 
  ggplot(aes(x = residencial, y = valor)) +
    geom_point() +
    scale_x_percent() +
    theme_ipsum_rc()
```


## Industrial

```{r}
datos %>% 
  ggplot(aes(x = industrial, y = valor)) +
    geom_point() +
    theme_ipsum_rc()
```



## rio

```{r}
datos %>% 
  mutate(rio = factor(rio)) %>% 
  ggplot(aes(x = rio, y = valor)) +
    geom_boxplot() +
    theme_ipsum_rc()
```

## oxidonitroso

```{r}
datos %>% 
  ggplot(aes(x = oxidonitroso, y = valor)) +
    geom_point() +
    theme_ipsum_rc()
```

## cuartos

```{r}
datos %>% 
  ggplot(aes(x = cuartos, y = valor)) +
    geom_point() +
    theme_ipsum_rc()
```

## distanciaempleo

```{r}
datos %>% 
  ggplot(aes(x = distanciaempleo, y = valor)) +
    geom_point() +
    geom_smooth(method = "lm") +
    theme_ipsum_rc()
```



## movilidad 

```{r}
datos %>% 
  ggplot(aes(x = movilidad, y = valor)) +
    geom_point() +
    geom_smooth(method = "lm") +
    theme_ipsum_rc()
```




## impuestos

```{r}
datos %>% 
  ggplot(aes(x = impuestos, y = valor)) +
    geom_point() +
    geom_smooth(method = "lm") +
    theme_ipsum_rc()
```



## tasaeducativa

```{r}
datos %>% 
  ggplot(aes(x = tasaeducativa, y = valor)) +
    geom_point() +
    geom_smooth(method = "lm") +
    theme_ipsum_rc()
```



## pobreza

```{r}
datos %>% 
  ggplot(aes(x = pobreza, y = valor)) +
    geom_point() +
    geom_smooth(method = "lm") +
    theme_ipsum_rc()
```



## mapa

```{r}
datos %>% 
  ggplot(aes(x = coordx, y = coordy, color = valor))+
    geom_point() +
    theme_ipsum_rc() +
    scale_color_viridis()
```

# Ideas

Mantener respuesta con estructura piramidal. 


1- 
  1. Examen pre-eliminar de variable interes. Histograma. 
  2. Ubicación y ubicación con valor en cubetas. 
  2. Matriz de Correlaciones.
  2. Exploratory data analysis. Variables numericas estandarizadas, histograma. Eje y en plata. Matriz de correlación. 
  3. Análisis de regresión. 
  4. PCA: combinaciones. deseabilidad ubicación relativo a ciudad, deseabilidad barrio, condiciones económicas del barrio. 
  5. Importancia relativa con variables de random forest. 
2- 
  1. Dividir en train/validation/test set. 
  2. Evaluar con scatterplot de valor real y valor predicho. Utilizar para outliers. 
3-
  1. Building characteristics. Here they are not existent, except number of rooms. space not constructed. number of bathrooms. building age. Exercise presupposes that the old adage, location, location, location is true. 
4-
  1. Identificación con multinormal. 
  2. Identificación donde algoritmos fallan. 